【裁判字號】    95,抗,1413
【裁判日期】    951031
【裁判案由】    聲明異議
【裁判全文】
臺灣高等法院民事裁定                  95年度抗字第1413號
抗  告  人  嘉隆國際實業有限公司
法定代理人  甲○○
代  理  人  謝曜焜律師
            陳信瑩律師
上列抗告人因與相對人唐群有限公司間返還股票強制執行聲明異
議事件，對於中華民國95年9月7日臺灣臺北地方法院94年度執字
第 43313號所為裁定提起抗告，本院裁定如下：
    主  文
原裁定廢棄。
    理  由
一、按債務人顯有履行義務之可能故不履行，或就應供強制執行
    之財產有隱匿或處分之情事者，執行法院得命債務人提供擔
    保，無相當擔保者，管收之；又關於債務人管收及應負義務
    之規定，於法人之負責人亦適用之，強制執行法第22條第 1
    項第1款、第3款、第2項前段及第25條第 2項第4款固定有明
    文。惟所謂「顯有履行義務之可能故不履行」，係指債務人
    確有履行債務之能力，無正當理由而故意不為履行而言；又
    所謂「就應供強制執行之財產有隱匿或處分之情事」，則須
    債務人知悉執行名義業已成立，而對將受或已受強制執行之
    財產所為之隱匿或處分行為，始足當之。
二、經查，相對人前持本院91年度上字第78號民事確定判決為執
    行名義，以該執行名義判決之被告蔡辰雄、鍾素娥、尚佳有
    限公司、錫標有限公司及甲○○等 5人為執行債務人，聲請
    原執行法院以94年度執字第 12854號民事執行事件，強制執
    行返還如原裁定附表1至5所示股票，並向第三人旭順食品股
    份有限公司辦理塗銷股東名簿上蔡辰雄等 5人為股東之登記
    及回復登記股東名義為相對人，惟因蔡辰雄等人已將執行標
    的股票轉讓並交付予抗告人，致不能執行，而經原執行法院
    裁定駁回相對人所為強制執行之聲請，並經本院以94年度抗
    字第2477號裁定駁回相對人之抗告而告確定，此業據相對人
    提出原法院89年度訴字第1689號、本院91年度上字第78號民
    事判決、最高法院93年度台上字第1639號民事裁定、原法院
    民事判決確定證明書及本院94年度抗字第2477號民事裁定為
    證（見原執行法院卷21至71頁）。本件相對人主張抗告人係
    於上開執行名義之訴訟繫屬後始受讓訴訟標的物之上開股票
    ，依強制執行法第4條之2第1項第1款之規定，應為執行名義
    效力所及，聲請原執行法院依該執行名義所載，對抗告人為
    強制執行，固非無據。惟查，抗告人抗辯伊於民國（下同）
    92年11月間，即已將該執行標的股票分批轉讓予第三人許正
    順、蔡德海、陳淑敏、李紅、邵振春、范玉美、齊龍慶、陳
    怜燕及何金祥等 9人等情，業據其提出財政部台灣省北區國
    稅局證券交易稅一般代繳稅額繳款書為證（見原執行法院卷
    187至191頁），則抗告人於94年12月14日收受原執行法院之
    執行命令時（見原執行法院卷 118頁），已無履行之可能；
    雖抗告人之法定代理人即為上開執行名義判決之被告，惟抗
    告人早在該執行名義於93年 8月23日確定（見原執行法院卷
    69頁）前之92年11月間，即已出售該執行標的股票，亦非明
    知執行名義業已成立，而隱匿或處分該執行標的股票，自不
    合於強制執行法第22條第 1項第1款、第3款所規定之情形。
    乃原執行法院竟以抗告人有上開條款所定情事，命抗告人之
    負責人甲○○提供新臺幣5,946萬0,610元擔保後，始停止管
    收（見原執行法院卷253、254頁），該部分強制執行之命令
    ，自非允當。抗告人對之聲明異議，即非無據。從而原執行
    法院裁定駁回抗告人對之所為之聲明異議，即有未合。抗告
    論旨指摘原裁定不當，聲明廢棄，為有理由，爰廢棄原裁定
    ，由原執行法院更為適法之處理。
三、據上論結，本件抗告為有理由，依強制執行法第30條之 1，
    民事訴訟法第 492條，裁定如主文。
中    華    民    國    95    年    10    月    31    日
                    民事第六庭
                        審判長法  官  林鄉誠
                              法  官  楊豐卿
                              法  官  梁玉芬
正本係照原本作成。
本裁定除以適用法規顯有錯誤為理由，並經本院許可外，不得再
抗告。如提起再抗告，應於收受後10日內委任律師為訴訟代理人
向本院提出再抗告狀。並繳納再抗告費新台幣１千元。
中    華    民    國    95    年    11    月    2     日
                              書記官  常淑慧


司法院資訊處製作；財團法人民間司法改革基金會備份。
